【裁判字號】    92,判,1057
【裁判日期】    920814
【裁判案由】    商標異議
【裁判全文】
最  高  行  政  法  院  判  決                  九十二年度判字第一○五七號
    上  訴  人  印尼商．蘇門達臘煙草貿易公司
    代  表  人  甲○○
    訴訟代理人  李  旦  律師
                江俊賢  律師
    被 上訴 人  經濟部智慧財產局
    代  表  人  蔡練生
    參  加  人  瑞士商．菲利普莫里斯產品公司
    代  表  人  羅勃特．Ｊ．艾.
右當事人間因商標異議事件，上訴人對於中華民國九十一年五月八日臺北高等行政法
院九十年度訴字第四一三二號判決，提起上訴，本院判決如左：
    主  文
上訴駁回。
上訴審訴訟費用由上訴人負擔。
    理  由
一、本件上訴人在原審起訴主張：（一）按「商標圖樣之近似，以具有普通知識經驗
    之購買人，於購買時施以普通所用之注意，有無混同誤認之虞判斷之。」、「商
    標所用之文字包括讀音在內，審究商標所用之文字是否近似自應以其文字之形體
    與讀音有無混同或誤認之虞以為斷」、「判斷商標之是否相同或近似，應以其構
    成商標之主要部分有無特別顯著之差異為準」商標法施行細則第十五條、本院三
    十年度判字第四二號、二十五年度判字第九號判例可資參照。（二）本件商標並
    未相同或近似於參加人註冊之據以異議商標，理由如下：(1)本件商標及據以異議
    商標之主要部分各為「HERO」及「MARLBORO」之字樣，至於底部構圖之五邊形及
    雙獸圖案並非商標之主要部分：Ａ、目前世界各國著名香煙廠牌如「Winfield」
    、「Metro」、「Rothmans」「555」、「VICEROY」「COMMODORE」、「IMPERIAL
    」、「CABINET」「CLUB 」等，均有以凹或凸角五邊形或雙獸圖等類似圖形作為
    產品包裝盒之圖樣，足見，五邊形及雙獸圖之圖形設計，係為香煙、煙草界所普
    遍使用於香煙包裝盒上，並無任何顯著性可言，甚且，亦絕非如參加人所稱「係
    其首創設計一特殊上下以凹凸角之五邊形互相銜接之類屋頂蓋圖形」。準此，五
    邊形及雙獸圖形既無特別顯著性，自非構成本件商標或據以異議商標之主要部分
    至明。Ｂ、參加人第五八六○五八號「MARLBORO MEDIUM  LABEL （COLOR彩色）
    VENI-VIDI-VICI」及第五八九三四二號「MARLBORO MEDIUM LABEL（COLOR彩色）
    」商標之圖樣，係屬香煙包裝盒或其展開圖，依被上訴人頒布之「商標識別性審
    查基準」第二條第六項規定：包裝盒或其展開圖不具商標識別性，是以，被上訴
    人主張本件商標及據以異議商標上之五邊形圖形及雙獸圖係商標圖樣之主要部分
    云云，即有未洽。Ｃ、商標法施行細則第十五條規定，在判斷商標是否為近似商
    標時，應以具有普通知識經驗之購買人，於購買時施以普通所用之注意，有無混
    同誤認之虞判斷之。是以，判斷商標是否近似，自應以具有普通知識經驗之購買
    香菸之消費族群者而言。查一般購買香菸之消費族群，在識別不同廠牌之香菸時
    ，皆係習慣以商標品牌名稱作為其識別之對象，亦即，吸菸族群於向商家購買香
    菸時，咸係向店家表示欲購買「555」或「MILD  SEVEN」或「MARLBORO」牌之香
    菸，幾無消費者在購買香菸時，會向店家表示欲購買五邊形圖案或雙獸圖案之香
    菸品牌。足見，本件商標及據以異議商標具有顯著識別性之主要部分，乃「HERO
    」及「MARLBORO」文字部分，而非五邊圖形及雙獸圖案，至為顯然。(2)本件商標
    與據以異議商標之主要部分並未近似：Ａ、本件商標之主要部分為「HERO」，據
    以異議商標之主要部分為「MARLBORO」，前者有三個音節，後者有二個音節，除
    最後一個音節發音相同外，其餘並不相同；在意義部分，前者意指「英雄」，後
    者僅係一毫無意義之專有名詞；在外觀上，前者有四個英文字母，後者有八個英
    文字母，明顯不同；是以，二者既在讀音、意義及外觀上迥異，自無造成普通知
    識經驗之消費者混淆誤認之虞。關此，本院六十一年判字第二九二號、五十八年
    判字第三二號及五十四年判字第二三○號判例，亦有相似案例可資參照，茲謹列
    相關判例要旨如後，俾供參考：「原告註冊商標及關係人之審定商標，二者英文
    之讀音亦相迥異，組成英文名稱之七個字母，復有三字不同，尚難認為相近似。
    」；「原告之「美○BIG及圖」審定商標，與參加人之「筆○思BIC及圖」註冊商
    標，以兩商標名稱而論，字數多寡不一，讀音亦復大異，以隔離的觀察，無論在
    外觀上名稱上或觀念上，均難謂有混同誤認之虞，自不能認為係屬近似」；「原
    告業經註冊之BONPIRIN商標，與德商克諾爾大藥廠申請註冊經審定公告之新寒必
    甯NEOPYRIN商標，雖係指定使用於同類商品，但各該商標之圖樣，僅所用英文末
    三字母相同，其後階段之E「BON」與「PYRIN」讀音雖近，但其前階段之「BON」
    與「NEO 」，則字母組列既有不同，讀音復截然有別，以該兩商標全部隔離觀察
    ，非惟讀音大異，字母組合不同，且一則於英文下另有日文，一則僅有英文，差
    別顯著，實難認有混同或誤認之虞。」。Ｂ、準此，原處分及訴願決定咸認本件
    商標與據以異議商標第五八六○五八號「MARLBORO MEDIUM LABEL(COLOR彩色)VE
    NI-VIDI-VICI」及第五八九三四二號「MARLBORO MEDIUM LABEL(COLOR彩色)」等
    商標，兩造圖樣主要部分皆係以對稱內凹五邊形及雙獸對立為構圖主體，且構圖
    部分之對稱內凹五邊形僅上下互異位置，而認二者為近似商標，自有未洽。(3)據
    以異議商標之紅色部分在商標圖形上半部，呈下凹形式，凹底之尖角指向一個長
    條橢圓之反白區域。系爭商標之紅色部分在商標圖形之下半部，且紅色部分再加
    反白及紅邊，所以系爭商標之紅色部分之造形與據以異議商標之單純紅色不同，
    且該反白紅邊之整個紅色區域呈上凹形式，凹底並無指向一個長形橢圓之反白區
    域，此點又與據以異議商標不同。再以另一角度觀察，據以異議商標以白色角尖
    往上指向一個反白橢圓長條圖形，系爭商標之白色角尖往下指向卻未有反白橢圓
    長形圖形。(4)據以異議商標之雙獸皆為側面造形，且看不出該雙獸是否為獅子，
    其中一隻有戴冠，另一隻則無，系爭商標之雙獸明顯可見為獅子且獅頭部皆以正
    面示人，二隻獅子皆有戴冠。再者，據以異議商標第五八六○五八號所註冊之部
    分特有文字「VENI、VIDI、VICI」在雙獸之腳下，但系爭商標之雙獅腳下無任何
    文字，據以異議商標之雙獸中間，上半部為一皇冠，下半部為紅色小橢圓球體，
    系爭商標之雙獅中間、上半部雖亦為皇冠，但皇冠兩側各有一面旗幟，下半部則
    非為小橢圓球體，且該區域之顏色為紅藍相間，整體而言與據以異議商標之文字
    、圖形皆不同。(5)系爭商標之「全部」文字為「HERO」，位於紅色凹底，與白色
    角尖部位重疊，據以異議商標之「部分」文字「Marlboro」則在商標下部完全白
    色區域，與白色角尖並無重疊。就字體而言，系爭商標之字體全部大寫，據以異
    議之商標之「Marlboro 」除開頭「M」為大寫外，其餘字母皆為小寫；就商標文
    字之顏色而言，系爭商標為文字以燙金色為主，其中R 字有部分為藍色，與雙獅
    中間之藍色形成特殊設計，至據以異議商標之「Marlboro」則全部為黑色，全部
    置於白色區域內，形成黑白對比，自亦有其特色，而系爭商標之文字「HERO」燙
    金字體橫跨下半紅色凹底，因此該文字之底色為白色及紅色，因此視覺所及包含
    金色、白色、紅色及藍色，與異議商標單純黑白對比，自有不同。（三）國際間
    著名之香煙廠牌，甚多均有以雙獸作為其商標之一部，茲再舉「Winfield」、「
    Commodore」二廠牌之彩色影本及「555」牌之實物供參酌，由上開「Winfield」
    、「Commodore 」二廠牌之彩色影本亦可見到其商標之中央均有雙獸，且雙獸中
    間部位之上半部亦為皇冠，下半部則設計各有不同。另「555」牌香煙之雙獸於
    煙盒頂端，中間亦為皇冠。反觀異議商標之雙獸圖樣，中間下半部之顏色及形狀
    ，以及雙獸腳下有文字之各項設計皆與「Winfield」甚為近似。可見雙獸所設位
    置及其設計非參加人所特有或獨創，而係業界所普遍使用者，因此據以異議商標
    之雙獸圖形及其擺置位置，自不具顯著性，而系爭商標之雙獸不論造形、顏色，
    及是否含商標文字，俱與異議商標顯有不同，自不能粗略地以系爭商標與據以異
    議商標有雙獸，即認有本條款之適用。（四）另就商標顏色造形而言，五邊形紅
    底上凹之形式，在國際煙商之間亦為普遍所通用，此觀前述「Winfield」及「Co
    mmodore 」二品牌皆為如此造形可見一斑。如非紅底造形（其他顏色五邊形造形
    ）亦有「555」牌及「Metro」牌香煙可為證，可見五邊形造形非參加人所持有或
    獨創，而係業界所普遍使用，因此亦不具顯著性，更何況上訴人之造形亦與之有
    前述之不同，自不能粗略地以二者為五邊形上下互異位置，即認有本條款之適用
    。（五）本件原處分及訴願決定皆以「兩者圖樣中之雙獸圖案」、「兩者構圖部
    分之五邊形僅上下互異位置，皆以紅色為其五邊形之底色，整體予人有似曾相識
    之感」，而認應屬近似商標，參之前引國際間各煙商之商標相較，甚多使用雙獸
    及紅色五邊形之設計，自不能以此作為適用商標法第三十七條第十二款之依據，
    仍應另外觀察其商標文字而為區別。由於系爭商標與據以異議商標之文字，其使
    用顏色及讀音皆有不同，因此自難認為近似。（六）縱認本件商標與據以異議商
    標是否近似，仍應一併審酌主要字體部分下之底部五邊形圖案及雙獸圖，本件商
    標與據以異議商標仍非近似商標：(1)本件商標「HERO及圖」其「HERO」字樣字體
    為金色，且由四字字母組成，商標圖形底色為紅色，反觀據以異議商標「MARLBO
    RO及圖」，其商標字樣「MARLBORO」字體為墨色，且由八字字母組成，商標圖形
    底色為白色，兩者不論係商標字體之顏色、外觀及圖案底色皆有甚大差異，顯不
    致引起混淆誤認之虞。(2)上訴人前於澳洲、韓國、泰國，以相同於本件商標之商
    標圖樣申請商標註冊登記，亦曾遭參加人以商標近似為由提出異議，惟澳洲、韓
    國及泰國政府皆認本件商標與據以異議商標於外觀、讀音、意義上並不相同，並
    無造成一般消費者產生混淆誤認之虞，而駁回參加人，足見，本件商標並未近似
    於據以異議商標，不致造成普通知識經驗之消費者混淆誤認之虞。(3)查我國係以
    進出口貿易為經濟取向之國家，在科技交通極致發展之今日，各國有形之時空距
    離及藩籬日漸縮小甚至即將消弭於無形，且全球市場結構丕變，跨國經濟型態興
    盛，商品行銷範圍跨越國界邁入全球化市場。澳洲、韓國、泰國等國既認本件商
    標與據以異議商標並不近似，消費者並無混淆誤認之虞，我國身為世界經濟體系
    下之一員，人民之知識、教育、經濟水平更非遜於前揭國家，被上訴人究竟有何
    堅強理由，認定我國人民之識別力竟不如他國人民？在其他國家之人民對本件商
    標及據以異議商標皆不致有混淆誤認之虞時，我國人民何以卻會產生混淆？尤有
    甚者，我國即將加入WTO 成為世界經貿組織之正式成員，日後與世界各國之經濟
    活動將更趨頻繁，經濟關係亦將更形緊密，我國主管機關在處理跨國企業之商標
    審查案時，更無理由且不宜反於其他國家之一致認定，刻意採取不同之認定標準
    而為相異之審查結果。如此，非但無助於國際貿易之發展，更易予人封閉保守劃
    地自限之不良印象，而有損國家形象。準此，原處分機關及訴願決定機關徒以空
    泛之「國情有別、法制互異」理由，率爾不予採酌上訴人所提之前揭有利證據，
    殊有未合。(4)再者，上訴人為一煙草製造行銷之國際知名大廠，早於西元一九五
    七年，上訴人即以「HERO及圖」於印尼申請商標註冊，嗣並於日本、南韓、法國
    、越南、北韓、寮國、緬甸、東埔寨等地取得商標專用權；產品行銷國家遍及汶
    萊、香港、韓國、菲律賓、新加坡、泰國、俄羅斯等國；上訴人復於各國著名煙
    草雜誌，如印尼之Analisa  Daily、Sinar Indonesia  Baru、Myanmar  Yellow
    Pages緬甸工商雜誌、Hanoi  Yellow  Pages河內工商雜誌、Tobacco  Reporter
    Global Tobacco Industry Guide、Tobacco Journal International. 等雜誌刊
    登廣告，足見，本件商標確已具有顯著性且經上訴人廣泛使用多年，為一般購買
    人所熟知，不致使消費者就本件商標與據以異議商標產生混淆誤認之虞。試問，
    倘本件商標與參加人之「MARLBORO」商標有致消費者混淆誤認之虞，世界各國豈
    可能同時核准上訴人及異議人美商飛力公司之商標註冊。為此訴請為撤銷訴願決
    定及原處分之判決。
二、被上訴人則以：按商標圖樣相同或近似於他人同一商品或類似商品之註冊商標者
    ，不得申請註冊，為本件商標異議審定時商標法第三十七條第十二款所明定。又
    判斷兩商標近似與否，應以具有普通知識經驗之購買人，於購買時施以普通所用
    之注意，有無混同誤認之虞判斷之，復為同法施行細則第十五條第一項所明定。
    查本件系爭審定第八七六○五六號「HERO及圖」商標圖樣上之圖形，與參加人據
    以異議之註冊第五八六○五八號「MARLBORO MEDIUM Label（color彩色） VENI-
    VIDI-VICI」、第五八九三四二號「MARLBORO  MEDIUM Label（color彩色）」商
    標圖樣上之圖形相較，兩造圖樣主要部分之一之圖形均係以對稱內凹五邊形及雙
    獸對立為構圖主體，而兩者圖樣中之雙獸圖案，外觀極其相似，且其構圖部分之
    對稱內凹五邊形僅上下互異其位置，復皆以紅色為其五邊形之底色，縱然彼此圖
    樣有外文可資區辨，惟異時異地隔離觀察，以具有普通知識經驗之購買人，於購
    買時施以普通所用之注意，難謂無使人產生混淆誤認之虞，應屬近似之商標，復
    均指定使用於同一或類似之商品，自有首揭法條規定之適用。至上訴人主張參加
    人於澳洲、韓國等國家對上訴人提出異議，上訴人皆獲判勝訴一節；經查各國國
    情有別，商標法制互異，尚難比附援引執為本件商標應為相同處理之論據。是以
    ，被上訴人所為之處分，於法並無違誤等語作為抗辯。
三、參加人在原審之參加意旨略謂：（一）判斷商標是否構成近似，應以構成該商標
    主要部分之外觀、讀音或觀念，隔離觀察。倘兩商標主要部分之外觀、觀念或讀
    音，有一足以產生混同誤認之虞者，兩商標即為近似之商標︰按「商標圖樣相同
    或近似於他人同一商品或類似商品之註冊商標者，不得申請註冊」，為商標法第
    三十七條第十二款所明定。而依據行政院七十四年十月二日台七四經字第一八○
    六八號函核訂修正之「商標近似審查基準」第一點之規定，商標在外觀、觀念或
    讀音方面有一近似者，即為近似商標。該基準第五條復規定，商標在外觀或觀念
    上有無混同誤認之虞，係以具有普通知識經驗之商品購買者，於購買時施以普通
    所用之注意，異時異地隔離觀察兩商標主要部分之外觀或觀念，只要有一足以產
    生混同誤認之虞者，兩商標即為近似之商標。上述原則亦為歷來本院判例、裁判
    之見解（三十一年判字第四號判例、三十一年判字第一七號判例、二十六年判字
    第二十號判例、四十六年判字第二一號判例、八十九年判字第一二六七號判決、
    八十九年判字第一二五三號判決參照）。（二）上訴人審定第八七六○五八號「
    HERO及圖」商標與參加人據以異議之「Marlboro」商標構成近似︰(1)上訴人所欲
    申請註冊之商標圖樣乃由紅色內凹五邊形、雙獸圖及重疊於前揭五邊形之上之外
    文所組成。而以該紅色五邊形及雙獸圖所占整體商標圖樣近五分之四之面積，及
    其引人注目之主要設色「紅色」來看，此等圖案為該商標之主要部分，殆無疑義
    。而該圖樣與參加人據以異議商標之各別主要部分，即註冊第二三八七○六號及
    第五八三九號之「內凹五邊形」加「雙獸圖」，註冊第三六○四五七號及第三六
    三三七○號之「紅色內凹五邊形」，註冊第五八六○五八號及第五八九三四二號
    之「紅色內凹五邊形」加「雙獸圖」，無論在外觀及設計意匠上，皆極為類似，
    以具有普通知識經驗之商品購買者，於購物時所施之普通注意程度來看，難謂無
    造成混淆誤認之虞。(2)此外，上訴人曾於八十三年十二月一日以與本案圖樣雷同
    但設色不同之「HERO LABEL」商標申請註冊於香煙、火柴、煙具、煙灰缸、捲煙
    紙、濾嘴、煙草、打火機、雪茄等商品，經參加人於八十五年六月二十九日提起
    異議，而由被上訴人於八十五年十二月三日作出異議成立之處分。雖上訴人就該
    異議成立之處分提出訴願，遭經濟部駁回。該審定商標之撤銷公告並刊登於八十
    七年七月一日之商標公報。由前揭審定商標「HERO LABEL」異議成立之處分可知
    ，單就「內凹五邊形」及「雙獸圖」之圖樣組合，即足堪認定該「HERO LABEL」
    商標與註冊第二三八七○六號、第五八六○五八號、及第五八九三四二號圖樣構
    成近似而不准註冊。況且本案「HERO及圖」商標中之主要部分之一「內凹五邊形
    」之設色與本案據以異議商標均同為紅色，其整體外觀及意匠設計上之近似性，
    不言可喻。（三）據以異議商標中註冊第五八六○五八號及第五八九三四二號商
    標圖樣業經獲准註冊如商標圖樣，顯見其具備商標識別性；至於其是否為包裝盒
    或其展開圖，而欠缺識別性，不應准予註冊，非本案之爭點，乃另案問題。況該
    等商標圖樣並非香煙包裝盒或其展開圖。（四）香菸等相關商品之販售方式具多
    樣性，購買者並非以商標品牌名稱為唯一之識別依據，商標圖樣亦為主要之識別
    依據，上訴人所稱香菸購買者係習慣以商標品牌名稱作為識別方法，故不會誤認
    誤購一事，實屬謬誤。查消費者購買香菸等相關商品之管道並非僅限於透過銷售
    人員取得商品，由消費者直接挑選商品後逕至櫃台結帳之情形亦所在多有，例如
    機場之免稅商店等營業場所之販售方式即屬之。然無論是以何種販售方式，由於
    系爭商標圖樣與參加人據以異議商標圖樣之高度近似性，皆難保銷售人員及消費
    者不會發生誤拿、誤賣（買）之情事。（五）貿易全球化之趨勢不等於扼殺各國
    文化多元發展之進行，各國因自然地理之差異及文化教育之獨特性，本就會孕育
    出不同價值觀之人民，與經濟水平、知識程度並無直接關係，亦無孰優孰劣之分
    。而在判斷商標圖樣之近似性時，自應從各該區域消費者之生活經驗及價值判斷
    上著手，要無強加他國標準於本國人民之理可言，否則不但有損國家主權之獨立
    性，亦與貿易全球化之目的無涉。尤其系爭商標之設色為紅色，而紅色乃我國文
    化一直以來代表吉祥幸運之表徵，其文化意義自與他國大不相同。而參加人使用
    據以異議商標作為表彰自己香煙、菸具、火柴等商品由來已久，臺灣地區消費者
    早已將此一表徵與商品來源劃上等號，若謂系爭商標併存不會造成消費者混淆誤
    認，實難為事理之平。綜上所述，系爭商標之申請註冊，顯有商標法第三十七條
    第十二款之適用，原異議成立之處分及訴願駁回決定，於法並無違誤等語。
四、原審斟酌全辯論意旨及調查證據之結果，以：按商標圖樣「相同或近似於他人同
    一商品或類似商品之註冊商標者」，不得申請註冊，為異議審定時商標法第三十
    七條第十二款所明定。而衡酌商標是否近似，以具有普通知識經驗之購買人，於
    購買時施以普通所用之注意，有無混同誤認之虞判斷之；又所謂類似商品，應依
    一般社會通念、市場交易情形，並參酌該商品之原材料、用途、功能、產製者、
    行銷管道及場所或買受人等各種相關因素判斷之，同法施行細則第十五條第一、
    二項亦定有明文。查本件系爭審定第八七六○五六號「HERO及圖」聯合商標，其
    圖樣係以左右對稱凹向五邊形為底，缺口上嵌置雙獸對立及外文HERO所組成。公
    告期間，參加人以系爭商標與伊據以異議之註冊第五八三九號「Marlboro Label
    」、第二三八七○六號「MARLBORO GOLD LABEL」、第三六○四五七號「MARLBOR
    O（& Red Roof Design ）」、第五八六○五八號「MARLBORO  MEDIUM  Label（
    color彩色）VENI- VIDI-VICI」及第五八九三四二號「MARLBORO  MEDIUM Label
    （color 彩色）」等商標構成近似。且均指定使用於相同或類似之香煙、煙具等
    商品上，自應不得註冊云云，對之提起異議。案經被上訴人審查，略以系爭商標
    與據以異議之註冊第五八六○五八號、第五八九三四二號商標圖樣上之圖形相較
    ，兩者圖樣中之雙獸圖案，外觀極其相近，而兩者構圖部分之五邊形僅上下互異
    其位置，且皆以紅色為其五邊形之底色，整體予人有似曾相似之感，應屬近似商
    標，又系爭商標指定使用之香煙、煙草、濾嘴、煙灰缸等商品復分別與據以異議
    註冊第五八六○五八號、第五八九三四二號商標指定使用之菸、菸草、香煙及茶
    具等商品屬同一或類似之商品，系爭商標自有首揭法條規定之適用，遂撤銷其審
    定。上訴人不服提起訴願，經濟部亦持相同論見，而駁回其訴願。茲上訴人起訴
    意旨略稱：上訴人早於西元一九五七年已於印尼取得商標註冊，嗣並於日本、韓
    國、法國、越南等取得商標權，同時於各國著名煙草雜誌刊廣告，足見系爭商標
    使用於香煙、煙草等產品之顯著性及世界各國普遍性，為一般購買人所熟知之商
    品而不致產生混同誤認之虞，非屬近似商標；且世界各國香煙廠商以凹或凸角五
    邊形或雙獸圖為香煙商品設計圖，極為普遍，故該圖樣上設計僅為一般香煙之通
    用圖形，不具識別性，該外包裝部分不能當作商標之標的，非兩造商標圖樣主要
    部分；因此判斷兩造商標近似與否，應以兩造商標圖樣上英文為主，彼此並未近
    似，況其圖形部分，詳細比對五邊形、雙獸及顏色，均不盡相同，整體而言，不
    論視覺、外觀或觀念上均無令人混同誤認之虞云云。惟查：系爭商標圖樣，已見
    前述，與據以異議之第五八六○五八號「MARLBORO MEDIUM Label（color彩色）
    VENI-VIDI-VICI」及第五八九三四二號「MARLBORO MEDIUM Label（color彩色）
    」等商標圖樣相較，兩造圖樣主要部分之一之圖形均係以對稱內凹五邊形及雙獸
    對立為構圖主體，而兩者圖樣中之雙獸圖案，外觀極其相似，且其構圖部分之對
    稱內凹五邊形僅上下互異其位置，復皆以紅色為其五邊形之底色，縱然彼此圖樣
    有外文可資區辨，五邊形及雙獸詳細比對亦略有不同，惟異時異地隔離觀察，以
    具有普通知識經驗之購買人，於購買時施以普通所用之注意，難謂無混淆誤認之
    虞，原處分審認為近似商標，尚無不合。又兩造商標復均指定使用於同一或類似
    之香煙、煙草等商品，揆諸首揭法條規定，系爭商標自不得申請註冊，被上訴人
    據此撤銷其審定，洵無違誤，訴願決定予以維持。亦無不合。上訴人訴請撤銷，
    為無理由，應予駁回。至上訴人所舉被上訴人就他案之認定，核其案情有別，且
    屬另案，依商標審查個案拘束原則，尚難執為本件應為相同處理之論據；又各國
    國情有別，商標法制互異，上訴人訴稱系爭商標在澳洲、韓國、泰國等國申請註
    冊登記，亦遭參加人以同一商標提起異議，上訴人皆獲勝訴一節，縱認屬實，亦
    不影響本案之認定，因而為上訴人敗訴之判決。
五、本院核原判決依上開規定及說明，尚無違誤。上訴意旨仍執陳詞並以原判決未
    明系爭商標及據以異議商標中之雙獸圖形亦為該二商標之主要部分，據以指摘原
    判決有不適用法規及不備理由之違背法令，聲明廢棄改判。惟查系爭商標（如附
    圖一）及據以異議商標（如附圖二）所示，除文字部分以外文HERO及Marlboro為
    其主要部分之一外，另均有一置於五邊形內凹處之雙獸圖形為其主要部分之一，
    該雙獸圖形及五邊形詳細比對雖略有不同，惟其構圖意匠極相彷彿，異時異地隔
    離觀察，以具有普通知識經驗之消費者，難謂無混淆誤認之虞，且均指定使用於
    同一或類似商標，自屬近似商標，上訴人以上開雙獸等圖形為附屬部分，據以指
    摘原判決有不適用法規及不備理由之違背法令，難謂有據，顯不足採信，而原判
    決取捨證據及認定事實之職權行使，核無違背經驗法則及證據法則之情事，且原
    判決對上訴人所訴各節均已詳予剖析論駁，甚為明確，則上訴意旨無非上訴人持
    其主觀法律見解之歧異，斤斤指摘，核無足取，應認上訴意旨為無理由，應予駁
    回。
據上論結，本件上訴為無理由，爰依行政訴訟法第二百五十五條第一項、第九十八條
第三項前段，判決如主文。
中    華    民    國    九十二      年      八        月     十四       日
                    最 高 行 政 法 院  第 二 庭
                                審 判 長 法  官      陳  石  獅
                                         法  官      劉  鑫  楨
                                         法  官      彭  鳳  至
                                         法  官      高  啟  燦
                                         法  官      黃  合  文
右  正  本  證  明  與  原  本  無  異
                                         法院書記官  張  雅  琴
中    華    民    國    九十二      年      八        月    二十一      日


司法院資訊處製作；財團法人民間司法改革基金會備份。
